【裁判字號】    90,易,1516
【裁判日期】    900619
【裁判案由】    賭博
【裁判全文】
臺灣板橋地方法院刑事判決                          九十年度易字第一五一六號
    公  訴  人  臺灣板橋地方法院檢察署檢察官
    被      告  丙○○
    被      告  宇○○
    被      告  地○○
    被      告  宙○○
    被      告  戊○○
    被      告  Ｃ○○
    被      告  戌○○
    被      告  丑○○
    被      告  子○○
    被      告  Ｂ○○
    被      告  卯○○
    被      告  Ｅ○○
    被      告  Ａ○○
    被      告  丁○○
    被      告  甲○○
    被      告  午○○
    被      告  庚○○
    被      告  癸○○
    被      告  寅○○
    被      告  辰○○
    被      告  玄○○
    被      告  黃○○
    被      告  天○○
    被      告  己○○
    被      告  申○○
    被      告  乙○○
    被      告  壬○○
    被      告  亥○○
右列被告因賭博案件，經檢察官提起公訴（八十九年度偵字第一八三七五、一九一二
九號）及移送併辦（九十年度偵字第七三三ｏ號），本院判決如左：
    主  文
丙○○共同以賭博為常業，處有期徒刑陸月，併科罰金壹萬元，有期徒刑如易科罰金
、罰金如易服勞役均以參佰元折算壹日，扣案附表一、二、三所示之物均沒收。
宇○○、宙○○、戊○○共同以賭博為常業，各處有期徒刑肆月，如易科罰金均以參
佰元折算壹日，扣案附表一、二、三所示之物均沒收。
地○○、戌○○、Ｃ○○共同以賭博為常業，地○○、戌○○各處有期徒刑肆月，Ｃ
○○處有期徒刑參月，如易科罰金均以參佰元折算壹日，扣案附表二、三所示之物均
沒收。
丑○○、子○○、Ｂ○○、Ａ○○、丁○○、甲○○、午○○、庚○○、黃○○、己○○、亥○○在公眾得出入之場所賭博財物，各處罰金壹仟元，如易服勞役，均以參
佰元折算壹日，扣案附表二所示之物均沒收。
Ｅ○○連續在公眾得出入之場所賭博財物，處罰金壹仟伍佰元，如易服勞役，以參佰
元折算壹日，扣案附表二所示之物均沒收。
卯○○、癸○○、寅○○、辰○○、玄○○、天○○、申○○、乙○○、壬○○在公
眾得出入之場所賭博財物，各處罰金貳仟元，如易服勞役，均以參佰元折算壹日，扣
案附表二所示之物均沒收。
    事  實
一、丙○○未依電子遊戲場業管理條例規定辦理營利事業登記，並基於常業賭博之犯
    意，自民國八十九年八月中旬某日起，在臺北縣新莊市○○路一四五號及一四七
    號二樓，公眾得出入之場所內，設置電動賭博機具「輪盤六人座」一台、「跑馬
    八人座」一台、「賓果馬戲團八人座」一台、「超八水果盤」二十台、「滿天星
    （撲克牌）」五台及「７ＰＫ（撲克牌）」三十六台，並以新臺幣（下同）二萬
    五千元至三萬元不等之月薪，雇用具有犯意聯絡之宇○○、宙○○、戊○○等人
    （起訴書誤植地○○、Ｃ○○、戌○○等三人）在現場擔任開分員之工作，共同
    在該處與不特定之人賭博財物。其賭博方式係賭客以現金持向開分員按各機台之
    開分比例開分，（開分比例：７ＰＫ為一比一（即一千元開一千分）、超八水果
    盤為一比十、賓果馬戲團為一比二、跑馬及輪盤則為二比一）俟啟動機台把玩後
    ，每次可押不等之分數，如押中，則可得倍數不等之分數，如未押中，則歸丙○○所有，又賭客贏得之分數可依機台開分之比例，向店內開分員兌換現金。嗣酉
    ○○（俟後另結）於八十九年九月二十五日十九時四十五分許，正當戊○○、宙
    ○○、宇○○等三人在現場從事開分員工作時，在上開處所，以丙○○設置之電
    動賭博機具與丙○○賭博財物之際，為警當場查獲，並扣得上開電動賭博機具六
    十四台（含ＩＣ板八十六塊）及賭資五千五百元（詳如附表一）。詎丙○○為警
    查獲後，不思悛悔，在停業三、四日後，亦未依電子遊戲場業管理條例規定辦理
    營利事業登記，仍承前開常業賭博之犯意，又在原址設置電動賭博機具「７ＰＫ
    （撲克牌）」三十六台、「超八水果盤」二十台、「跑馬八人座」一台、「賓果
    馬戲團八人座」一台、「輪盤六人座」一台，並以三萬元不等之月薪，雇用具有
    犯意聯絡之宇○○、宙○○、戊○○、Ｃ○○、地○○、戌○○（地○○、戌○○均於八十九年六月間因賭博案件，經本院於八十九年八月十六日判處有期徒刑
    三月，於八十九年十月二日判決確定，分別於八十九年十一月二十九日、同年月
    二十八日易科罰金執行完畢，均未構成累犯）等六人在現場擔任開分員之工作，
    共同在該處繼續以前述之賭博方式與不特定之人賭博財物。嗣丑○○、子○○、
    Ｂ○○、卯○○、未○○、Ｅ○○、Ａ○○、辛○○、丁○○、巳○○、甲○○
    、午○○、庚○○、癸○○、寅○○、辰○○、玄○○、Ｄ○○、黃○○、天○○、己○○、申○○、乙○○、壬○○、亥○○等人（未○○、辛○○、巳○○
    、Ｄ○○等四人俟後另結）於八十九年十月六日二十時三十分許，正當戊○○、
    宙○○、宇○○、地○○、Ｃ○○、及戌○○等六人在現場從事開分員工作時，
    在同一處所，正以丙○○再行設置之電動賭博機具與丙○○賭博財物之際，經檢
    察官指揮警方當場查獲，並再扣得上開電動賭博機具五十九台（含ＩＣ板八十一
    塊）、賭資三十三萬五千一百元（詳如附表二）及丙○○所有經營賭博電玩店所
    用之會員名冊三本、員工履歷表七張、７PK開分統計表六張、建議執行表一本、
    會員簿（外場）一本、贈分券發放紀錄表一本、客戶借支收執記錄表一本、會員
    電話簿一本、會員進場記錄表一疊、監視螢幕三台、鏡頭八個、對講機四台、門
    鎖鑰匙一串、開分鑰匙一串、門鎖一具、大門遙控器一個等物（詳如附表三）。
    Ｅ○○於被查獲之後，仍承上揭同一賭博之概括犯意，於八十九年十二月十日下
    午六時許，在台北縣永和市○○路一五六號之電動賭博性電玩店之公眾得出入之
    場所賭博財物，再為警查獲。
二、案經臺北縣警察局新莊分局報告臺灣板橋地方法院檢察署檢察官偵查起訴及移送
    併辦。
    理  由
一、右揭犯罪事實，迭據被告丙○○、戊○○、宙○○、宇○○、地○○、Ｃ○○、
    戌○○、丑○○、子○○、Ｂ○○、卯○○、Ｅ○○、Ａ○○、丁○○、甲○○
    、午○○、庚○○、癸○○、寅○○、辰○○、玄○○、黃○○、天○○、己○○、申○○、乙○○、壬○○、亥○○等人分別於警訊及偵查中供承不諱，且核
    其所供情節大致相符，並有如事實欄所載之電動賭博機具、賭資等物扣案足資佐
    證。本件事證明確，被告等之犯行均堪認定，自應依法論科。
二、按被告丙○○雇用被告宇○○、地○○、宙○○、戊○○、Ｃ○○、戌○○擔任
    開分員，經營賭博性電玩店，顯皆有反覆以電動機檯與人對賭牟利之意，復擺設
    扣案之機檯供人把玩，有表現於外之事實，顯均係以賭博為常業（最高法院七十
    四年度台上字第六五五三號、八十三年度台上字第五六○號、八十四年度台上字
    第五○六三號判決意旨參照），核其所為皆係犯刑法第二百六十七條之常業賭博
    罪。其未辦理登記即經營電子遊戲場業，係違反電子遊戲場業管理條例第十五條
    之規定，應論以同條例第二十二條之未辦登記經營電子遊戲場業罪；被告丙○○
    、宇○○、地○○、宙○○、戊○○、Ｃ○○、戌○○等人就前揭犯行有意思聯
    絡及行為分擔，均為共同正犯，其登記義務自開業伊始至被查獲時前均遞延存在
    ，所犯兩罪即係就同一自然行為分別就其作為面與不作為面為法評價後同時所觸
    犯（甘添貴著「刑法案例解評」第二七三至二七四頁「想像競合犯中一行為之涵
    義」參照），為想像競合犯，應從一重之常業賭博罪處斷。公訴人就被告丙○○
    、宇○○、地○○、宙○○、戊○○、Ｃ○○、戌○○等人違反電子遊戲場業管
    理條例第十五條之規定之犯行，雖漏未起訴，惟既與起訴之常業賭博部分有想像
    競合犯之裁判上一罪之關係，為起訴效力所及，基於審判不可分原則，本院自得
    併予審判。被告丑○○、子○○、Ｂ○○、卯○○、Ｅ○○、Ａ○○、丁○○、
    甲○○、午○○、庚○○、癸○○、寅○○、辰○○、玄○○、黃○○、天○○
    、己○○、申○○、乙○○、壬○○、亥○○等人所為，則係犯刑法第二百六十
    六條第一項前段之普通賭博罪。被告Ｅ○○先後二次賭博犯行，時間密接，犯罪
    構成要件相同，顯係基於概括犯意反覆為之，為連續犯，應依刑法第五十六條之
    規定，以一罪論，並依法加重其刑。又被告Ｅ○○於八十九年十二月十日下午六
    時許，在台北縣永和市○○路一五六號之電動賭博性電玩店之公眾得出入之場所
    ，賭博財物之犯行（即併辦部分），雖未經起訴，惟既與被告Ｅ○○起訴之賭博
    部分有連續犯之裁判上一罪之關係，為起訴效力所及，基於審判不可分原則，本
    院自得併予審判。末查，被告丙○○、宇○○、地○○、宙○○、戊○○、Ｃ○○、戌○○行為後，刑法第四十一條業於九十年一月四日修正為「犯最重本刑為
    五年以下有期徒刑以下之刑之罪，而受六月以下有期徒刑或拘役之宣告，因身體
    、教育、職業、家庭之關係或其他正當事由，執行顯有困難者，得以一元以上三
    元以下折算一日，易科罰金。但確因不執行所宣告之刑，難收矯正之效，或難以
    維持法秩序者，不在此限。」「併合處罰之數罪，均有前項情形，其應執行之刑
    逾六月者，亦同。」並於同年月十日公布施行，於同年月十二日生效，比較新舊
    法之規定，以變更後之新法對被告有利，依刑法第二條第一項前段之規定，自應
    適用裁判時之新法。爰審酌被告等人之素行、犯罪之動機、目的、手段、所生之
    危害及犯後態度等一切情狀，分別量處如主文所示之刑，並就被告丙○○、宇○○、地○○、宙○○、戊○○、Ｃ○○、戌○○部分諭知易科罰金之折算標準，
    就其餘被告所處罰金刑部分諭知易服勞役之折算標準，以示懲儆。。
三、扣案附表一之電動賭博機具「輪盤六人座」一台、「跑馬八人座」一台、「賓果
    馬戲團八人座」一台、「超八水果盤」二十台、「滿天星（撲克牌）」五台及「
    ７ＰＫ（撲克牌）」三十六台（合計六十四台，含ＩＣ板八十六塊）及附表二之
    電動賭博機具「７ＰＫ（撲克牌）」三十六台、「超八水果盤」二十台、「跑馬
    八人座」一台、「賓果馬戲團八人座」一台、「輪盤六人座」一台（合計五十九
    台，含ＩＣ板八十一塊）等電動賭博機具，係當場賭博之器具；附表一之賭資五
    千五百元及附表二之賭資三十三萬五千一百元之現金，係在賭檯或兌換籌碼處之
    財物；扣案附表三之會員名冊三本、員工履歷表七張、７PK開分統計表六張、建
    議執行表一本、會員簿（外場）一本、贈分券發放紀錄表一本、客戶借支收執記
    錄表一本、會員電話簿一本、會員進場記錄表一疊、監視螢幕三台、鏡頭八個、
    對講機四台、門鎖鑰匙一串、開分鑰匙一串、門鎖一具、大門遙控器一個等物，
    係被告丙○○所有供犯本件常業賭博罪所用之物，業據被告丙○○供明在卷，均
    應依法宣告沒收。
四、被告卯○○、癸○○、寅○○、辰○○、玄○○、天○○、申○○、乙○○、壬○○經合法傳喚，無正當理由不到庭，本院認為應科罰金，爰不待其陳述，逕行
    判決，併此敘明。
據上論斷，應依刑事訴訟法第二百九十九條第一項前段、第三百零六條，電子遊戲場
業管理條例第二十二條，刑法第十一條前段、第二十八條、第二百六十七條、第二百
六十六條第一項前段、第二項、第五十五條、第五十六條、第二條第一項前段、修正
刑法第四十一條第一項前段、第四十二條第二項、第三十八條第一項第二款，罰金罰
鍰提高標準條例第一條前段、第二條，判決如主文。
本案經檢察官陳伯厚到庭執行職務
中      華      民      國      九十    年    六      月    十九    日
                                      臺灣板橋地方法院刑事第五庭
                                          法  官  呂  安  樂
右正本證明與原本無異
如不服本判決應於送達後十日內向本院提出上訴狀
                                          書記官  廖  婷  璇
中      華      民      國      九十    年    六      月    十九    日
附表一
電動賭博機具「輪盤六人座」壹台、「跑馬八人座」壹台、「賓果馬戲團八人座」壹
台、「超八水果盤」貳拾台、「滿天星（撲克牌）」伍台及「７ＰＫ（撲克牌）」參
拾陸台（合計陸拾肆台，含ＩＣ板捌拾陸塊）、賭資新台幣伍仟伍佰元。
附表二
電動賭博機具「７ＰＫ（撲克牌）」參拾陸台、「超八水果盤」貳拾台、「跑馬八人
座」壹台、「賓果馬戲團八人座」壹台、「輪盤六人座」壹台（合計伍拾玖台，含Ｉ
Ｃ板捌拾壹塊）、賭資新台幣參拾參萬伍仟壹佰元。
附表三
會員名冊參本、員工履歷表柒張、７PK開分統計表陸張、建議執行表壹本、會員簿（
外場）壹本、贈分券發放紀錄表壹本、客戶借支收執記錄表壹本、會員電話簿壹本、
會員進場記錄表壹疊、監視螢幕參台、鏡頭捌個、對講機肆台、門鎖鑰匙壹串、開分
鑰匙壹串、門鎖壹具、大門遙控器壹個。
附錄本案所犯法條全文
電子遊戲場業管理條例第二十二條
違反第十五條規定者，處行為人一年以下有期徒刑、拘役或科或併科新台幣五十萬元
以上二百五十萬元以下罰金。
中華民國刑法第二百六十七條
(常業賭博罪)
以賭博為常業者，處二年以下有期徒刑，得併科一千元以下罰金。
中華民國刑法第二百六十六條
(普通賭博罪與沒收物)
在公共場所或公眾得出入之場所賭博財物者，處一千元以下罰金。但以供人暫時娛樂
之物為賭者，不在此限。
當場賭博之器具與在賭檯或兌換籌碼處之財物，不問屬於犯人與否，沒收之。


司法院資訊處製作；財團法人民間司法改革基金會備份。
